【裁判字號】    97,上訴,5302
【裁判日期】    971231
【裁判案由】    毒品危害防制條例
【裁判全文】
臺灣高等法院刑事判決                97年度上訴字第5302號
上  訴  人  臺灣宜蘭地方法院檢察署檢察官
被      告  甲○○
                    （另案在臺灣宜蘭監獄執行）
指定辯護人  本院公設辯護人  王永炫
被      告  乙○○
                    （
選任辯護人  吳振東  律師
上列上訴人因被告違反毒品危害防制條例案件，不服臺灣宜蘭地
方法院96年度訴字第515、635、678號，中華民國97年9月30日第
一審判決（起訴案號：臺灣宜蘭地方法院檢察署96年度偵字第33
21、3322、3323號及追加起訴：同署96年度偵字第4537號、96年
度蒞追字第10號），提起上訴，本院判決如下：
    主  文
原判決關於被告甲○○、乙○○共同販賣第二級毒品罪暨應執行
刑部分撤銷。
甲○○所犯如附表一所示之各罪，各處如附表一主文欄所示之刑
。應執行有期徒刑拾年。扣案第二級毒品甲基安非他命伍包（驗
餘毛重壹佰伍拾捌點壹公克）、第二級毒品甲基安非他命伍包（
驗餘毛重捌點伍捌公克），均沒收銷燬；扣案電子磅秤肆台、帳
冊玖本、分裝袋貳拾柒包、毒品重量標示貼紙拾陸張、行動電話
肆支（均含SIM卡，門號分別為0000000000號、0000000000號、0
000000000號、0000000000號）沒收；未扣案行動電話貳支（均
含SIM卡，門號分別為0000000000號、0000000000號）沒收，如
全部或一部不能沒收時，追徵其價額或以其財產抵償；共同販賣
第二級毒品所得新臺幣伍萬捌仟元連帶沒收；共同販賣毒品所得
新臺幣柒萬貳仟伍佰元連帶沒收，如全部或一部不能沒收時，以
其財產抵償之。
乙○○所犯如附表一所示之各罪，各處如附表一主文欄所示之刑
。應執行有期徒刑玖年陸月。扣案第二級毒品甲基安非他命伍包
（驗餘毛重壹佰伍拾捌點壹公克）、第二級毒品甲基安非他命伍
包（驗餘毛重捌點伍捌公克），均沒收銷燬；扣案電子磅秤肆台
、帳冊玖本、分裝袋貳拾柒包、毒品重量標示貼紙拾陸張、行動
電話肆支（均含SIM卡，門號分別為0000000000號、0000000000
號、0000000000號、0000000000號）沒收；未扣案行動電話貳支
（均含SIM卡，門號分別為0000000000號、0000000000號）沒收
，如全部或一部不能沒收時，追徵其價額或以其財產抵償；共同
販賣第二級毒品所得新臺幣伍萬捌仟元連帶沒收；共同販賣毒品
所得新臺幣柒萬貳仟伍佰元連帶沒收，如全部或一部不能沒收時
，以其財產抵償之。
    事  實
一、甲○○、乙○○（前因誣告案件，經臺灣宜蘭地方法院判處
    應執行有期徒刑1年4月確定，於民國91年9月21日執行完畢
    ）均明知甲基安非他命為毒品危害防制條例第2條第2項第2
    款所管制之第2級毒品，依法不得持有及販賣，為共同意圖
    營利，竟共同基於販賣第2級毒品之犯意聯絡，於96年4月至
    8月期間，以門號0000000000、0000000000、0000000000、0
    000000000、0000000000、0000000000等號行動電話為彼此
    聯絡及對外與購毒者聯絡之工具，於購毒者與甲○○或乙○
    ○聯絡後，推由甲○○或乙○○攜帶第2級毒品甲基安非他
    命前往約定交易地點交易，多次販賣甲基安非他命與附表所
    列購毒者（販賣對象、時間、地點、次數、數量、金額及所
    得等，均詳如附表一所示），販賣毒品所得共計得款新臺幣
    13萬零5百元。販售之甲基安非他命貨源先由甲○○以門號
    000000000 0號行動電話向綽號「基隆姐」之顏碧珠購買甲
    基安非他命，交易所得亦歸甲○○，甲○○則提供乙○○每
    日新臺幣1千元至3千元不等之現金。嗣於96年8月27日19時
    45分許，為警在宜蘭縣礁溪鄉○○路○段97號「憶金香汽車
    旅館」第102室查獲甲○○，並扣得甲基安非他命5包（驗餘
    毛重158.1公克）、販賣毒品所得現金新臺幣5萬8千元（其
    餘未扣案）、電子磅秤1台、塑膠分裝袋2包、帳冊5本、行
    動電話11支（其中3支為0000000000號、0000000000號、000
    0000000號）等物，另在其宜蘭縣礁溪鄉○○路19號2樓，搜
    索扣得電子磅秤2台、塑膠分裝袋23包、毒品重量標示貼紙
    16張、帳冊3本；另在乙○○之車號U2-4219號自用小客車內
    ，搜索查獲甲基安非他命5包（驗餘毛重8.58公克）、電子
    磅秤1台、行動電話3支（其中1支為0000000000號）、活頁
    帳冊1本及現金4萬1千9百元，在宜蘭縣礁溪鄉○○路7號租
    屋處，搜索查扣塑膠分裝袋2包。
二、案經宜蘭縣警察局報請臺灣宜蘭地方法院檢察署檢察官偵查
    起訴及追加起訴。
    理  由
甲、程序事項（證據能力部分）：
一、按刑事訴訟法第一百五十九條之一規定「被告以外之人於審
    判外向法官所為之陳述，得為證據。被告以外之人於偵查中
    向檢察官所為之陳述，除顯有不可信之情況者外，得為證據
    。」，本條之立法意旨乃認被告以外之人（含共同被告、共
    犯、被害人、證人等）於法官面前所為之陳述（含書面及言
    詞），因其陳述係在法官面前為之，故不問係其他刑事案件
    之準備程序、審判期日或民事事件或其他訴訟程序之陳述，
    均係在任意陳述之信用性已受確定保障之情況下所為，因此
    該等陳述應得作為證據。而檢察官職司追訴犯罪，必須對於
    被告之犯罪事實負舉證之責。就審判程序之訴訟構造言，檢
    察官係屬與被告相對立之當事人一方（參照本法第三條），
    是故偵查中對被告以外之人所為之偵查筆錄，或被告以外之
    人向檢察官所提之書面陳述，性質上均屬傳聞證據，且常為
    認定被告有罪之證據，自理論上言，如未予被告反對詰問、
    適當辯解之機會，一律准其為證據，似與當事人進行主義之
    精神不無扞格之處，對被告之防禦權亦有所妨礙；然而現階
    段刑事訴訟法規定檢察官代表國家偵查犯罪、實施公訴，依
    法其有訊問被告、證人及鑑定人之權，證人、鑑定人且須具
    結，而實務運作時，偵查中檢察官向被告以外之人所取得之
    陳述，原則上均能遵守法律規定，不致違法取供，其可信性
    極高，為兼顧理論與實務，爰於第二項明定被告以外之人於
    偵查中向檢察官所為陳述，除顯有不可信之情況者外，得為
    證據。查本件證人林建宏、林翰鵬、蔣江平、賴木晶、林志
    成等人於檢察官面偵訊時均已具結為真實之陳述，且渠等於
    檢察官偵訊時所為之證述並無顯不可信之情形，依此當可認
    證人等於檢察官、法官面前所為之陳述，具有證據能力。
二、其餘本件認定事實所引用之本件卷內所有卷證資料（包含文
    書證據、物證等證據）之證據能力，檢察官及被告、辯護人
    均不爭執（見原審及本院審判筆錄），且於言詞辯論終結前
    未聲明異議，並無證據證明係公務員違背法定程序所取得；
    又卷內之各項文書證據，亦無刑事訴訟法第159條之4顯有不
    可信之情況與不得作為證據之情形，復經原審法院於審判期
    日依法調查，與待證事實具有關聯性，認為以之作為證據為
    適當，依刑事訴訟法第159條之5規定，自得採為證據。
乙、實體事項：
一、訊據被告甲○○、乙○○對於上開犯罪事實所載共同販賣第
    2級毒品之犯罪事實均坦承不諱，被告甲○○於偵訊時供稱
    ：「扣到的（甲基）安非他命連同包裝共約一百六十公克都
    是我的．．．」（見偵字第三三二二號卷第七五頁）、「（
    『提示蔣江平相片』是否阿平？）是，他也買（甲基）安非
    他命，他大約買過六次，我曾自己拿去給他，他每次買一萬
    八千元，買八公克半．．．」、「（扣案帳冊何用？）是記
    錄販賣毒品的量及收入．．．」（見偵字第四五三七號卷第
    十七、十八頁）；嗣以證人身分證稱：「（乙○○說毒品都
    是他送去？）是，大部分都是他去送，收了錢後再交給我，
    貨源只有我有，乙○○拿多少東西出去，就有收多少錢回來
    」等語（見偵字第四五三七號卷第十八頁）；於原審時供稱
    ：「（甲基）安非他命是販賣及吸食用的．．．五萬八千元
    是販賣（甲基）安非他命所得，電子秤、塑膠分裝袋、帳冊
    ，貼紙都是我的，用來販賣（甲基）安非他命使用，．．．
    帳冊都是寫販賣甲基安非他命的東西．．．0000000000、00
    00000000行動電話我也有拿來販賣毒品用，0000000000號是
    我跟上游基隆姐買毒品聯絡用，西門子的手機是乙○○的，
    0000000000、0000000000電話是拿來聯絡販賣毒品事宜使用
    ，沒有在扣案的行動電話之中．．．」、「我承認販賣第二
    級毒品，乙○○是幫我送第二級毒品，我每天給他一千元或
    三千元，．．．」（見原審九十七年七月七日審判筆錄第十
    九、二三頁）、「（你有交0000000000、0000000000電話給
    被告乙○○使用？）是的」等語（見原審九十七年九月十六
    日審判筆錄第二七頁），核與被告乙○○於偵訊時供稱：「
    （『提示蔣江平相片』有無買過毒品？）有，他綽號『阿平
    』，是買（甲基）安非他命」、「（何時？）應該也是今年
    七、八月間，大約四、五次，每一次以一萬八千元買八公克
    」、「我都拿去蘇澳家中給他」、「（本日共同提訊的賴木
    晶有無買過毒品？）有，他綽號『阿燦』，我拿過一次（甲
    基）安非他命給他，時間是今年七月，他買二千五百元，我
    拿去林翰鵬家給他」、「（林志成有無向你買過毒品？）有
    ，他向我買過二次（甲基）安非他命．．．」、「（有無拿
    過（甲基）安非他命給賴木晶？）有」（見偵字第四五三七
    號卷第十三至十六頁）；嗣並以證人身分證稱：「（甲○○
    有無販賣（甲基）安非他命？）有，我跟他有一陣子沒見面
    ，到今年五月才又見面，當時就知道他在宜蘭一帶販賣（甲
    基）安非他命」、「他以每天三千元代價要我和他一起賣，
    我將（甲基）安非他命送給購買的人，所得再交給甲○○」
    、「要買的人會直接找他，他再要我送過去，有時他人會直
    接找我購買，我向甲○○拿貨再送過去」（見偵字第三三二
    二號卷第七四頁）、「只有賴木晶是他直接找我，我才拿去
    給他，但收了錢之後還是要給甲○○，因為我必須向甲○○
    拿貨，只是該次他不知道我拿去給誰，其他全部都是甲○○
    叫我去，錢收回來後再交給甲○○，甲○○是以每天三千元
    的報酬給我」等語（見偵字第四五三七號卷第十六頁）；於
    原審時亦證稱：「（是否在去年六月間，跟甲○○一起販賣
    （甲基）安非他命？）我有幫他送」、「（跟你買（甲基）
    安非他命的人如何與你們聯絡？）打電話，要買的人打電話
    給甲○○或甲○○給我的電話．．．」（見原審九十七年一
    月十八日審判筆錄第十一、十二頁）、「我承認跟甲○○一
    起販賣第二級毒品，我是幫他送第二級毒品，我獲得的代價
    是當日若有出去就是三千元或一千元．．．」等語相符（見
    原審九十七年七月七日審判筆錄第二三頁）。且證人林建宏
    於偵訊時證稱：「（『提示甲○○相片』是否認識此人？）
    認識，他的綽號以台語稱呼『二三』」、「（有無向他買過
    毒品？）有，買過（甲基）安非他命，向他買過三次」、「
    今年六月間向他買過三次，第一次是六月十五日、第二次是
    六月十七日、第三次是六月十九日地點都在礁溪大忠路他的
    租屋處．．．」、「第一次買三千元，大約一公克，第二次
    也是買三千元，大約一公克，第三次也是買一公克左右，我
    自己為了方便使用，又分成七小包，該次價額二千元．．．
    」、「（『提示乙○○相片』是否認識此人？）認識，甲○
    ○都叫他『舅舅』，但另外的綽號叫『鬍鬚』」、「（曾否
    向乙○○買過毒品？）買過（甲基）安非他命，買過三次」
    、「地點在乙○○礁溪奇峰街七號的租屋處，距離甲○○租
    屋約二、三十公尺，時間在今年六月，其中六月十六日下午
    以一萬元買三公克，當天晚上以五千元買一．五公克，第三
    次六月十八日以七千元買二．五公克」等語；證人林翰鵬於
    偵訊時證稱：「（是否曾向綽號『二三』的甲○○買過毒品
    ？）有，今年四、五月各向他買過一次（甲基）安非他命，
    第一次以六千元購買二公克，第二次以一萬元購買三．五公
    克，都是他拿來我住處交易，是他親自前來交易」等語（見
    偵字第三三二二號卷第二二、二三、九三頁）；證人賴木晶
    於偵訊時證稱：「（究竟有無買過『（甲基）安非他命』？
    ）有，只有一次買（甲基）安非他命，買二千五百元，在林
    翰鵬家，乙○○拿來」等語；證人蔣江平於偵訊時亦證稱：
    「（甲○○說你向他買過（甲基）安非他命？）是，我向甲
    ○○、乙○○都買過」、「今年六、七月間」、「每次買一
    萬八千元，約八公克左右」、「（他們）拿到我蘇澳住處給
    我」、「有時是甲○○拿來，有時是乙○○，我總共向他們
    買過四、五次」、「（你要買時會先向誰聯絡？）都有，有
    時乙○○，有時甲○○」等語（見偵字第四五三七號卷第十
    九、二五頁）；證人林志成於偵訊時亦證稱：「我是向乙○
    ○買（甲基）安非他命，他綽號『鬍鬚』．．．」、「我從
    今年過年後就曾向他買，最後一次是今年七、八月間，我印
    象買過五、六次（甲基）安非他命，不曾買過其他毒品」、
    「曾約在宜蘭交流道附近，礁溪消費合作社附近，有時候也
    在他礁溪的住處」、「．．．我曾以一千元至六千元不等向
    他買過」等語明確（見偵字第四五三七號卷第四一頁）。並
    有扣案甲基安非他命5包（驗餘毛重158 .1 公克）、甲基安
    非他命5包（驗餘毛重8.58公克）、電子磅秤4台、塑膠分裝
    袋23包、帳冊9本、行動電話4支、毒品重量標示貼紙16張、
    現金新臺幣5萬8千元可佐。又扣案毒品共10包經送內政部警
    政署刑事警察局鑑定結果，確檢出第二級毒品甲基安非他命
    成分，亦有該局97年2月4日刑鑑字第09 70011576號鑑定書
    在卷足稽（見原審卷第298頁），衡以甲基安非他命因屬違
    禁物，無論持有、販賣均將遭刑罰之制裁，亦因此而物稀價
    昂，被告甲○○亦供陳每賣一兩可賺新臺幣三千元等語（見
    原審卷第450頁）、被告乙○○則供陳每日可獲利新臺幣一
    千元至三千元等語（見同上頁），被告甲○○、乙○○前開
    販賣毒品行為顯具有營利之意圖。綜上，
    本件事證明確，被告甲○○、乙○○共同販賣第二級毒品之
    犯行堪予認定，應予依法論科。
二、按甲基安非他命業經毒品危害防制條例第二條第二項第二款
    列為第二級毒品，禁止非法持有、販賣、意圖販賣而持有。
    核被告甲○○、乙○○所為，均係犯毒品危害防制條例第四
    條第二項之販賣第二級毒品罪，檢察官起訴認被告二人係販
    賣「安非他命」，容有誤會（詳後述）。被告甲○○、乙○
    ○就販賣第二級毒品犯行，有犯意聯絡及行為分擔，應論以
    共同正犯；渠等持有第二級毒品之低度行為，為販賣之高度
    行為所吸收，均不另論罪。又按刑法於九十四年二月二日修
    正公布，刪除第五十六條所定連續犯之規定，自九十五年七
    月一日施行；原先基於概括犯意連續多次販賣毒品之行為，
    於刑法修正刪除連續犯規定之前，均依連續犯論以一罪，惟
    此次刑法第五十六條修正理由之說明謂：「對繼續犯同一罪
    名之罪者，均適用連續犯之規定論處，不無鼓勵犯罪之嫌，
    亦使國家刑罰權之行使發生不合理之現象。」「基於連續犯
    原為數罪之本質及刑罰公平原則之考量，爰刪除有關連續犯
    之規定」等語，即係將本應各自獨立評價之數罪，回歸本來
    就應賦予複數法律效果之原貌。而所謂集合犯是指立法者所
    制定之犯罪構成要件中，本就預定有數個同種類之行為將反
    覆實行之犯罪而言，將各自實現犯罪構成要件之反覆多數行
    為，解釋為集合犯，而論以一罪。是以對於集合犯，必須從
    嚴解釋，以符合立法本旨。觀諸毒品危害防制條例所定之販
    賣毒品罪之構成要件文義，實無從認定立法者本即預定該犯
    罪之本質，必有數個同種類行為而反覆實行之集合犯行，故
    販賣毒品罪，難認係集合犯。因此，就刑法修正施行後多次
    販賣毒品之犯行，採一罪一罰，始符合立法本旨（最高法院
    九十六年度臺上字第六○四八號判決）。本件被告甲○○、
    乙○○於如附表一所示之九十六年四月至八月期間，多次販
    賣毒品於不同之人，客觀上難認具有反覆、延續性的集合犯
    之犯罪目的，揆諸前開說明，應獨立評價而個別予以處罰，
    不生集合犯之問題，故被告二人如附表一所示共同販賣第二
    級毒品之罪行，均應予分論併罰。又查被告乙○○有犯罪事
    實欄所載之犯罪科刑執行紀錄，此有本院被告前案紀錄表在
    卷足憑，其於受有期徒刑之執行完畢後，五年以內故意再犯
    本件有期徒刑以上之罪，應依刑法第四十七條第一項規定，
    論以累犯，應加重其刑，法定本刑無期徒刑部分依法不得加
    重。
三、原審對被告甲○○、乙○○共同販賣第二級毒品部分予以論
    罪科刑，固非無見，惟查：(一)按安非他命係屬毒品危害防制
    條例第二條第二項第二款所列之第二級毒品，甲基安非他命
    則屬同條項款附表（即其附表二編號八十九）所載之相類製
    品，依行政院衛生署管制藥品管理局之相關函釋，二者雖多
    為硫酸鹽或鹽酸鹽，可溶於水，為白色、略帶苦味之結晶，
    但使用劑量及致死劑量，仍屬有別，且目前國內發現者似都
    為甲基安非他命之鹽酸鹽（參見司法院編印之「法官辦理刑
    事案件參考手冊(一)」第二八二頁、第二九二頁、第二九三頁
    ），可見安非他命與甲基安非他命，係毒性有差別之第二級
    毒品（最高法院九十七年度台上字第四五三六號判決意旨參
    照）。本件查獲之十包毒品經鑑定結果均檢出第二級毒品甲
    基安非他命成分，已如前述，且被告甲○○、乙○○於本院
    審理時亦供稱渠等所販賣的是甲基安非他命，不是安非他命
    等語（見本院審判筆錄），原審判決誤載為安非他命，顯與
    卷證資料不符，尚有未洽；(二)原審就附表一所示證人之證述
    內容，隻字未提，渠等所言究如何與被告二人之供述相符，
    亦有未明，容有理由不備之違誤；(三)又刑事法上集合犯之概
    念，乃指本質上具有反覆、延續實行之特徵，立法時予以特
    別歸類，定為犯罪構成要件之行為要素，亦即就某些在密切
    接近之一定時、地，所持續實行之同種類複次行為，依照社
    會通念，將之歸為一個行為，成為包括之一罪，給予一個刑
    法評價。是關於集合犯之判斷，除應考量行為人主觀上是否
    出於反覆實行之概括犯意外，尚應斟酌客觀上之法律規範本
    來意涵、實現該犯罪目的之必要手段、社會生活經驗中該犯
    罪必然反覆實行之常態與社會之通念等因素。就販賣毒品行
    為言，既查嚴、罪重，且不敢亦無法公然從事客觀上之犯罪
    目的，並非必須多次作為始克達成，於一般生活中，亦難認
    持續販賣毒品仍屬常態，社會通念尤難容許一再違犯，一向
    採取從嚴禁毒態度之立法者，更無將之特別歸類為包括一罪
    之設計原意，自應依一般法律適用原則，以一行為一罪一罰
    處遇之（最高法院院97年台上字第4391號判決意旨參照）。
    本件被告二人數次販賣第二級毒品之行為，應成立數罪而分
    論併罰，已如前述，原審遽論以集合犯，自有適用法則不當
    之違誤；(四)再共同正犯犯罪所得之財物為現金時，因共同正
    犯應就全部犯罪結果負其責任，而合併計算犯罪所得，且於
    全部或一部不能沒收時以其財產抵償之，但為避免執行時發
    生重複沒收、抵償之情形，故各共同正犯之間係採連帶沒收
    主義，於裁判時應諭知或說明被告共同犯罪所得之財物應與
    其他共同正犯連帶沒收之（最高法院九十七年度台上字第一
    ０五九號、九十六年度台上字第三三五０號判決意旨參照）
    。原判決認定被告二人如附表一所示共同販賣第二級毒品之
    所得合計共十三萬零五百元，其中五萬八千元已扣案，扣案
    部分雖無不能沒收之情形，但此部分現金既為被告二人共同
    犯罪之所得，自仍當諭知連帶沒收，原審於主文中未諭知應
    連帶沒收，尚有未合；(五)又查國內電信業者（包括臺灣大哥
    大公司、泛亞電信公司『含東信電訊』、威寶電信公司、遠
    傳電信公司、和信電訊公司、中華電信公司及亞太電信公司
    ）均認行動電話（含一般型及預付型）SIM卡所有權歸客戶
    所有等情，有司法院院台廳刑一字第0970009760號可資參照
    。本件被告二人持以聯絡販賣第二級毒品門號0000000000
    號、0000000000號之未扣案行動電話，其內之SIM卡，依上
    開說明，仍應予宣告沒收，原審未諭知沒收，亦有未當；(六)
    再上開門號0000000000號、0000000000號之行動電話係被告
    二人犯罪所用之物，並非犯罪所得之財物，揆之前開說明，
    尚無須諭知連帶沒收，原審就此部分於理由中雖未說明應連
    帶沒收，但卻於主文中遽予諭知連帶沒收，容有主文、理由
    矛盾之違誤。以上或為檢察官上訴意旨所指摘或為本院依職
    權得予審酌之事項，則原判決關於被告甲○○、乙○○共同
    販賣第二級毒品部分，既有上開可議而無可維持，自應由本
    院將原判決關此部分暨其應執行刑部分均予撤銷改判。爰審
    酌被告甲○○有違反槍砲彈藥刀械管制條例之犯罪紀錄、被
    告乙○○有違犯毒品危害防制條例及誣告之犯罪紀錄，均素
    行非佳，又被告甲○○、乙○○明知毒品煙癮危害之烈，而
    販賣行為乃煙毒禍害之源，流毒所及非僅多數人之生命、身
    體受戕害，且社會、國家之法益亦不能免，卻共同販賣第二
    級毒品，為害甚鉅及渠等共同販賣甲基安非他命之犯罪情況
    、販售期間、次數、獲利，對社會治安及國民健康之危害程
    度；被告甲○○係主要提供貨源販賣者，惡性較被告乙○○
    為重，被告二人於法院審判程序進行當中，尚知坦承犯行，
    且被告甲○○、乙○○均供出上游顏碧珠（惟檢察官非係因
    渠等供陳而查獲顏碧珠），態度尚佳等一切情狀，分別量處
    如附表一示之刑，並定其應執行刑如主文所示。
四、沒收：
  (一)經警於被告甲○○處扣得之甲基安非他命（驗餘毛重158.1
    公克）；於被告乙○○處扣得之甲基安非他命（驗餘毛重8.
    58公克），分別係查獲之第二級毒品，不問屬於犯人與否，
    應依毒品危害防制條例第18條第1項前段之規定，宣告沒收
    銷燬。
  (二)又扣案之電子磅秤4台、帳冊9本、塑膠分裝袋27包、毒品重
    量標示貼紙16張，均係甲○○、乙○○共同販賣第2級毒品
    使用之物，應依毒品危害防制條例第19條第1項前段諭知沒
    收。
  (三)扣案門號0000000000號、0000000000號、0000000000號、00
    00000000號行動電話（均含SIM卡）為被告甲○○所持有，
    供共同販賣第2級毒品使用之物，應依前開規定諭知沒收；
    未扣案門號0000000000號、0000000000號行動電話（均含SI
    M卡）亦係被告甲○○、乙○○所持有供聯絡販賣第二級毒
    品所用之物，雖均未扣案，仍應依前開規定宣告沒收，如全
    部或一部不能沒收時，追徵其價額或以其財產抵償之。
  (四)按對於共同販賣毒品之所得，其沒收、追徵均採共犯連帶說
    （最高法院97年度台上字第1863號判決參照），已詳如前述
    ，被告甲○○、乙○○如附表一所示共同販賣第二級毒品之
    所得，均應諭知連帶沒收，除現金新臺幣五萬八千元已扣案
    ，應予連帶沒收外，其餘未扣案之犯罪所得（七萬二千五百
    元）如全部或一部不能沒收時，均以其財產抵償之。
  (五)至扣案注射針筒、提撥管、橡皮管、玻璃球、殘渣袋、吸食
    器、筆記本1本、現金4萬1千9百元以及門號0000000000號、
    0000000000號、0000000000號、0000000000號以外之行動電
    話，據被告甲○○、乙○○稱與本案販賣毒品無關，復查無
    其他證據足認與本案有直接關連性，爰不予宣告沒收。
五、至公訴意旨另認被告甲○○、乙○○有附表二所示販賣第二
    級毒品予林寬梁、吳順濱、張福仁之犯嫌，然該部分除被告
    乙○○之自白外，公訴人並未為其他舉證（見原審卷第343
    頁），依卷內事證，證人林寬梁於偵查中已結證未曾向被告
    甲○○或乙○○購買安非他命等語（見96年度偵字第3321號
    偵查卷第68頁），卷內則無證人吳順濱、張福仁之證詞，是
    公訴人此部分所指要屬不能證明，且亦未據檢察官提起上訴
    ，本院自無庸加以審酌，併此敘明。
據上論斷，應依刑事訴訟法第369條第1項前段、第364條、第299
條第1項前段，毒品危害防制條例第4條第2項、第18條第1項前段
、第19條第1項前段，刑法第11條、第28條、第47條第1項、第51
條第5款，判決如主文。
本案經檢察官陳明光到庭執行職務。
中    華    民    國    97    年    12    月    31    日
                  刑事第十一庭審判長法  官  吳啟民
                                    法  官  林明俊
                                    法  官  陳春秋
以上正本證明與原本無異。
如不服本判決，應於收受送達後十日內向本院提出上訴書狀，其
未敘述上訴之理由者並得於提起上訴後十日內向本院補提理由書
（均須按他造當事人之人數附繕本）「切勿逕送上級法院」。
                                    書記官  鄒賢英
中    華    民    國    97    年    12    月    31    日
附錄：本案論罪科刑法條全文
毒品危害防制條例第4條第2項
製造、運輸、販賣第二級毒品者，處無期徒刑或 7 年以上有期徒
刑，得併科新臺幣 7 百萬元以下罰金。
附表一：
┌────┬────┬────┬────────┬─────┬───────────────────┐
│對    象│交易時間│交易地點│交易次數、數量及│犯罪所得  │       主                        文   │
│        │        │        │金額（新臺幣）  │（新臺幣）├───────┬───────────┤
│        │        │        │                │          │  主      刑  │ 從              刑   │
├────┼────┼────┼────────┼─────┼───────┼───────────┤
│林建宏  │96年6月 │被告張志│第1次以3千元購買│3萬元     │甲○○共同販賣│扣案第二級毒品甲基安非│
│        │15日至1 │源位於宜│1公克、第2次以1 │          │第二級毒品陸罪│他命伍包（驗餘毛重壹佰│
│        │9日共6  │蘭縣礁溪│萬元購買3公克、 │          │，各處有期徒刑│伍拾捌點壹公克）、第二│
│        │次      │鄉○○路│第3次以5千元購買│          │柒年肆月。    │級毒品甲基安非他命伍包│
│        │        │之租屋處│1.5公克、第4次以│          │              │（驗餘毛重捌點伍捌公克│
│        │        │、被告簡│3千元購買1公克、│          │乙○○共同販賣│），均沒收銷燬；扣案電│
│        │        │政義位於│第5次以7千元購買│          │第二級毒品陸罪│子磅秤肆台、帳冊玖本、│
│        │        │宜蘭縣礁│2.5公克、第6次以│          │，累犯，各處有│分裝袋貳拾柒包、毒品重│
│        │        │溪鄉奇峰│2千元購買1公克。│          │期徒刑柒年貳月│量標示貼紙拾陸張、行動│
│        │        │街7號租 │                │          │。            │電話肆支（均含SIM卡， │
│        │        │屋處    │                │          │              │門號分別為0000000000號│
│        │        │        │                │          │              │、0000000000號、091333│
│        │        │        │                │          │              │7944號、0000000000號）│
│        │        │        │                │          │              │沒收；未扣案之行動電話│
│        │        │        │                │          │              │貳支（均含SIM卡，門號 │
│        │        │        │                │          │              │分別為0000000000號、09│
│        │        │        │                │          │              │00000000號）沒收，如全│
│        │        │        │                │          │              │部或一部不能沒收時，追│
│        │        │        │                │          │              │徵其價額或以其財產抵償│
│        │        │        │                │          │              │之；共同販賣第二級毒品│
│        │        │        │                │          │              │所得新臺幣伍萬捌仟元連│
│        │        │        │                │          │              │帶沒收；共同販賣第二級│
│        │        │        │                │          │              │毒品所得新臺幣柒萬貳仟│
│        │        │        │                │          │              │伍佰元連帶沒收，如全部│
│        │        │        │                │          │              │或一部不能沒收時，    │
│        │        │        │                │          │              │以其財產抵償之。      │
├────┼────┼────┼────────┼─────┼───────┼───────────┤
│林翰鵬  │96年4、5│林翰鵬位│第1次以6千元購買│1萬6千元  │甲○○共同販賣│扣案第二級毒品甲基安非│
│        │月間共2 │於宜蘭縣│2公克、第2次以1 │          │第二級毒品貳罪│他命伍包（驗餘毛重壹佰│
│        │次      │宜蘭市黎│萬元購買3.5公克 │          │，各處有期徒刑│伍拾捌點壹公克）、第二│
│        │        │明三路2 │                │          │柒年肆月。    │級毒品甲基安非他命伍包│
│        │        │巷5號住 │                │          │              │（驗餘毛重捌點伍捌公克│
│        │        │處      │                │          │乙○○共同販賣│），均沒收銷燬；扣案電│
│        │        │        │                │          │第二級毒品貳罪│子磅秤肆台、帳冊玖本、│
│        │        │        │                │          │，累犯，各處有│分裝袋貳拾柒包、毒品重│
│        │        │        │                │          │期徒刑柒年貳月│量標示貼紙拾陸張、行動│
│        │        │        │                │          │。            │電話肆支（均含SIM卡， │
│        │        │        │                │          │              │門號分別為0000000000號│
│        │        │        │                │          │              │、0000000000號、091333│
│        │        │        │                │          │              │7944號、0000000000號）│
│        │        │        │                │          │              │沒收；未扣案之行動電話│
│        │        │        │                │          │              │貳支（均含SIM卡，門號 │
│        │        │        │                │          │              │分別為0000000000號、09│
│        │        │        │                │          │              │00000000號）沒收，如全│
│        │        │        │                │          │              │部或一部不能沒收時，追│
│        │        │        │                │          │              │徵其價額或以其財產抵償│
│        │        │        │                │          │              │之；共同販賣第二級毒品│
│        │        │        │                │          │              │所得新臺幣伍萬捌仟元連│
│        │        │        │                │          │              │帶沒收；共同販賣第二級│
│        │        │        │                │          │              │毒品所得新臺幣柒萬貳仟│
│        │        │        │                │          │              │伍佰元連帶沒收，如全部│
│        │        │        │                │          │              │或一部不能沒收時，以其│
│        │        │        │                │          │              │財產抵償之。          │
├────┼────┼────┼────────┼─────┼───────┼───────────┤
│蔣江平  │96年7、8│蔣江平位│每次均以1萬8千元│7萬2千元  │甲○○共同販賣│扣案第二級毒品甲基安非│
│        │月間共4 │於宜蘭縣│購買8公克       │          │第二級毒品肆罪│他命伍包（驗餘毛重壹佰│
│        │次      │蘇澳鎮住│                │          │，各處有期徒刑│伍拾捌點壹公克）、第二│
│        │        │處      │                │          │柒年陸月。    │級毒品甲基安非他命伍包│
│        │        │        │                │          │              │（驗餘毛重捌點伍捌公克│
│        │        │        │                │          │乙○○共同販賣│），均沒收銷燬；扣案電│
│        │        │        │                │          │第二級毒品肆罪│子磅秤肆台、帳冊玖本、│
│        │        │        │                │          │，累犯，各處有│分裝袋貳拾柒包、毒品重│
│        │        │        │                │          │期徒刑柒年貳月│量標示貼紙拾陸張、行動│
│        │        │        │                │          │。            │電話肆支（均含SIM卡， │
│        │        │        │                │          │              │門號分別為0000000000號│
│        │        │        │                │          │              │、0000000000號、091333│
│        │        │        │                │          │              │7944號、0000000000號）│
│        │        │        │                │          │              │沒收；未扣案之行動電話│
│        │        │        │                │          │              │貳支（均含SIM卡，門號 │
│        │        │        │                │          │              │分別為0000000000號、09│
│        │        │        │                │          │              │00000000號）沒收，如全│
│        │        │        │                │          │              │部或一部不能沒收時，追│
│        │        │        │                │          │              │徵其價額或以其財產抵償│
│        │        │        │                │          │              │之；共同販賣第二級毒品│
│        │        │        │                │          │              │所得新臺幣伍萬捌仟元連│
│        │        │        │                │          │              │帶沒收；共同販賣第二級│
│        │        │        │                │          │              │毒品所得新臺幣柒萬貳仟│
│        │        │        │                │          │              │伍佰元連帶沒收，如全部│
│        │        │        │                │          │              │或一部不能沒收時，以其│
│        │        │        │                │          │              │財產抵償之。          │
├────┼────┼────┼────────┼─────┼───────┼───────────┤
│賴木晶  │96年7、8│林翰鵬位│以2千5百元購買1 │2千5百元  │甲○○共同販賣│扣案第二級毒品甲基安非│
│        │月間某日│於宜蘭市│公克            │          │第二級毒品，處│他命伍包（驗餘毛重壹佰│
│        │1次     │黎明三路│                │          │有期徒刑柒年肆│伍拾捌點壹公克）、第二│
│        │        │2巷5號住│                │          │月。          │級毒品甲基安非他命伍包│
│        │        │處      │                │          │              │（驗餘毛重捌點伍捌公克│
│        │        │        │                │          │乙○○共同販賣│），均沒收銷燬；扣案電│
│        │        │        │                │          │第二級毒品，累│子磅秤肆台、帳冊玖本、│
│        │        │        │                │          │犯，處有期徒刑│分裝袋貳拾柒包、毒品重│
│        │        │        │                │          │柒年貳月。    │量標示貼紙拾陸張、行動│
│        │        │        │                │          │              │電話肆支（均含SIM卡， │
│        │        │        │                │          │              │門號分別為0000000000號│
│        │        │        │                │          │              │、0000000000號、091333│
│        │        │        │                │          │              │7944號、0000000000號）│
│        │        │        │                │          │              │沒收；未扣案之行動電話│
│        │        │        │                │          │              │貳支（均含SIM卡，門號 │
│        │        │        │                │          │              │分別為0000000000號、09│
│        │        │        │                │          │              │00000000號）沒收，如全│
│        │        │        │                │          │              │部或一部不能沒收時，追│
│        │        │        │                │          │              │徵其價額或以其財產抵償│
│        │        │        │                │          │              │之；共同販賣第二級毒品│
│        │        │        │                │          │              │所得新臺幣伍萬捌仟元連│
│        │        │        │                │          │              │帶沒收；共同販賣第二級│
│        │        │        │                │          │              │毒品所得新臺幣柒萬貳仟│
│        │        │        │                │          │              │伍佰元連帶沒收，如全部│
│        │        │        │                │          │              │或一部不能沒收時，以其│
│        │        │        │                │          │              │財產抵償之。          │
├────┼────┼────┼────────┼─────┼───────┼───────────┤
│林志成  │96年7、8│宜蘭交流│每次1千元至6千元│1萬元（依 │甲○○共同販賣│扣案第二級毒品甲基安非│
│        │月間共5 │道附近、│不等價金購買。  │最有利被告│第二級毒品伍罪│他命伍包（驗餘毛重壹佰│
│        │次      │宜蘭縣礁│                │之交易金額│，各處有期徒刑│伍拾捌點壹公克）、第二│
│        │        │溪鄉消費│                │，即1次以 │柒年肆月。    │級毒品甲基安非他命伍包│
│        │        │合作社前│                │6,000元， │              │（驗餘毛重捌點伍捌公克│
│        │        │        │                │其餘4次均 │乙○○共同販賣│），均沒收銷燬；扣案電│
│        │        │        │                │以1,000元 │第二級毒品伍罪│子磅秤肆台、帳冊玖本、│
│        │        │        │                │計算）    │，累犯，各處有│分裝袋貳拾柒包、毒品重│
│        │        │        │                │          │期徒刑柒年貳月│量標示貼紙拾陸張、行動│
│        │        │        │                │          │。            │電話肆支（均含SIM卡， │
│        │        │        │                │          │              │門號分別為0000000000號│
│        │        │        │                │          │              │、0000000000號、091333│
│        │        │        │                │          │              │7944號、0000000000號）│
│        │        │        │                │          │              │沒收；未扣案之行動電話│
│        │        │        │                │          │              │貳支（均含SIM卡，門號 │
│        │        │        │                │          │              │分別為0000000000號、09│
│        │        │        │                │          │              │00000000號）沒收，如全│
│        │        │        │                │          │              │部或一部不能沒收時，追│
│        │        │        │                │          │              │徵其價額或以其財產抵償│
│        │        │        │                │          │              │之；共同販賣第二級毒品│
│        │        │        │                │          │              │所得新臺幣伍萬捌仟元連│
│        │        │        │                │          │              │帶沒收；共同販賣第二級│
│        │        │        │                │          │              │毒品所得新臺幣柒萬貳仟│
│        │        │        │                │          │              │伍佰元連帶沒收，如全部│
│        │        │        │                │          │              │或一部不能沒收時，以其│
│        │        │        │                │          │              │財產抵償之。          │
└────┴────┴────┴────────┴─────┴───────┴───────────┘
 附表二：
┌────┬──────┬───────┬───────────────┐
│對    象│交易時間    │交易地點      │交易次數、數量及金額（新臺幣）│
│        │            │              │                              │
├────┼──────┼───────┼───────────────┤
│林寬梁  │96年7、8月間│國道五號高速公│共3次，由被告乙○○前往交易安 │
│        │            │路羅東交流道路│非他命，第1次以2千5百元買2公克│
│        │            │旁            │、第2此以5千元買2公克、第3次以│
│        │            │              │1萬元買4公克，每次交易後再將價│
│        │            │              │金攜回交付被告甲○○。        │
├────┼──────┼───────┼───────────────┤
│吳順濱（│96年7、8月間│ 羅東高中側門 │約6、7次，由被告乙○○前往交易│
│溪仔）  │            │              │安非他命，每次均以1萬元購買4公│
│        │            │              │克，每次交易後將價金攜回交被告│
│        │            │              │甲○○。                      │
├────┼──────┼───────┼───────────────┤
│張福仁（│96年7、8月間│張福仁在宜蘭縣│至少2次，由被告乙○○前往交易 │
│福仁）  │            │員山鄉大洲住處│安非他命，以2千5百元至5千元不 │
│        │            │              │等，購買1至2公克，每次交易後將│
│        │            │              │價金攜回交被告甲○○。        │
└────┴──────┴───────┴───────────────┘


司法院資訊處製作；財團法人民間司法改革基金會備份。
